# **Danyhover Bruzual**

Software Enginner • FullStack Dev • UI Lover

Contacto:

Venezuela

Teléfono: +58 4244235534 Email: dakuri.digiwork@gmail.com

### Perfil profesional

Soy un Full Stack Dev especializado en React + Typescript + NodeJS. He trabajado en la industria de la tecnología desde el año 2017, ocupando múltiples puestos de Front End / Full Stack Engineering en robustas empresas como Unow Solutions, Tobalina Consulting y Giving Agency.

## **Experiencia Laboral**

Unow Solutions, Remoto — Desarrollador Front End

Marzo 2022 - Diciembre 2023

Desarrollamos y desplegamos exitosos proyectos para nuestros clientes.

Responsabilidades:

- Definir estructura base de proyectos (Frontend).
- Analizar y estimar el desarrollo de proyecto evaluando el Diseño creado en Figma.
- Comunicación constante con el equipo de QA y usuarios recibiendo su feedback para definir futuras características.
- Estandarizado de componentes basado en nuestros Sistemas de Referencia (Bootstrap, Material UI, Tailwind, etc).
- Desarrollo de un Sistema de Diseño y Ul Kit en Vanilla Javascript + StoryBookJS.
- Desarrollo de un Newsfeed & Flowers Delivery Mobile Tool.
- Participación en el desarrollo de un Backoffice (ERP).
- Desarrollo de un e-Learning Platform.
- Integración de pasarelas de pago como ApplePay y Gpay.
- Integración de Ads Monetization con Appodeal.
- Code review y deploy con GitLab CI/CD.

#### Tech stack:

 $React \cdot Typescript \cdot NextJS \cdot StoryBook \cdot Strapi \cdot Express \cdot Socket.io \\ Material \ UI \cdot Tailwind \cdot Bootstrap \cdot React \ Native \cdot React \ Native$ 

Tools:

Diseño: Figma and Sketch, Código: Visual Code, Gestión: Jira, Despliegue: GitLab CI/CD

**LINKS** 

LinkedIn

**Github** 

Lenguajes

Español - Nativo Ingles - B2

Certificaciones

EF SET 56/100 (B2 Upper Intermediate)

## Giving Agency, Remoto — Desarrollador Full Stack

Octubre 2020 - Noviembre 2021

Giving Agency es una empresa dedicada al fundraising que provee herramientas para conectar organizaciones y donantes, trabajando en conjunto con el equipo Afrus Impact Technologies.

### Responsabilidades:

- Backoffice desarrollado en NuxtJS + Express.
- Desarrollo de logs del sistema.
- Implementación de pasarela de pagos a nivel de frontend tales como Paypal, Stripe, Bakery, Pagar.me, Getnet, UNICEF Colombia.Desarrollo de sistema de exportación de datos a excel y csv.
- Sistema de Geolocalización y Charts implementado con D3-Geo.
- Sistema de Scoring que puntúa a los usuarios basado en sus interacciones con el sistema.
- Envío de correos automatizado implementado con Mailtrap.
- Integración de servicios AWS, S3 y Firebase.

#### Tech stack:

NuxtJS · Vuetify· NodeJS · ExpressJS Socket.io · AWS · PostgreSQL · Redis · Docker

Tools:

Diseño: Figma, Código: Visual Code, Gestión: Asana, Monitoreo: Sentry.

#### Fiverr, Remoto — Desarrollador Full Stack Freelance

Febrero 2017 - Octubre 2020

#### Responsabilidades:

- Definir estructura base de proyectos (Frontend y Backend).
- Analizar y estimar el desarrollo de proyecto evaluando el Diseño creado en formatos como Figma, Adobe XD, Sketch, PSD, Illustration, JPG, PNG.
- Desarrollo Frontend en HTML / CSS / SASS / JQuery / React y Vue.
- Desarrollo de Aplicaciones Móviles React Native e Ionic.
- Desarrollo Backend en Node / Express / NestJS.
- Modelado de Bases de Datos relacionales SQL y Colecciones
  NoSQL con tecnologías como Postgres y MongoDB.
- Integración de contenedores Docker y despliegue en VPS Services / Cloudflare / Firebase Hosting.

## Universidad Nacional Experimental Rómulo Gallegos, Venezuela — *Instructor de JavaScript*

Febrero 2015 - Octubre 2017

Instrucción presencial y online para la mesa de excelencia académica en la Universidad Nacional Experimental Rómulo Gallegos.

## Educación

Universidad Nacional Experimental Rómulo Gallegos, Venezuela — *Estudiante de Informática* 

Febrero 2015 - 2020